【裁判字號】    95,上訴,2881
【裁判日期】    951219
【裁判案由】    毒品危害防制條例等
【裁判全文】
臺灣高等法院刑事判決                95年度上訴字第2881號
上  訴  人  台灣桃園地方法院檢察署檢察官
上  訴  人
即  被  告  Ｔ○○
被      告  卯○○
                    （另案於台灣岩灣技能訓練所執行中）
            乙○○
                      樓
上列上訴人因被告等毒品危害防制條例等案件，不服臺灣桃園地
方法院95年度訴字第399號，中華民國95年6月6日第一審判決（
起訴案號：臺灣桃園地方法院檢察署93年度偵字第17089、17814
、17856、18865號、94年度偵字第4136、21017號），提起上訴
，本院判決如下：
    主  文
原判決關於卯○○、乙○○及Ｔ○○恐嚇取財部分，均撤銷。
卯○○共同連續犯恐嚇取財罪，累犯，處有期徒刑貳年肆月。扣
案之行動電話壹支（不含SIM卡）沒收。
乙○○幫助犯恐嚇取財罪，處有期徒刑陸月，如易科罰金，以銀
元參佰元即新臺幣玖佰元折算壹日。
Ｔ○○幫助犯恐嚇取財罪，累犯，處有期徒刑拾月。
其他上訴駁回。
    事  實
一、卯○○前於民國85年間，犯煙毒等罪，經臺灣桃園地方法院
    以85年11月26日85年度訴字第1444號判決判處有期徒刑3年5
    月、6月，應執行有期徒刑3年10月確定，於86年3月4日入監
    執行，於87年10月21日假釋出監。嗣經撤銷假釋，應執行殘
    刑有期徒刑1年8月又9日，於92年3月8日縮短刑期期滿執行
    完畢。Ｔ○○前於88年間，犯違反毒品危害防制條例之罪，
    經臺灣桃園地方法院以88年12月1日88年度少連訴字第77號
    判決判處有期徒刑1年6月確定，89年2月22日入監執行，89
    年12月27日執行完畢。
二、卯○○意圖為自己不法之所有，或與Ｅ○○（經原審判處有
    期徒刑1年8月確定）共同意圖為自己不法之所有，並基於概
    括之犯意，由卯○○於93年6、7月間，以新臺幣（下同）1
    千元之代價，在桃園縣龜山鄉鄉公所附近，向1名姓名年籍
    不詳之成年男子，購買0000000000行動電話之SIM卡1張。並
    由Ｅ○○於93年7月底，經由報紙廣告，以電話聯繫後，在
    桃園縣龜山鄉○○路○段加油站旁，以8千元之價格，向林明
    川（由原審通緝中，另行審結）購買戶名林明川，局號0000
    000號、帳號0000000號之郵局儲金簿1本、提款卡1張備用。
    (一)卯○○、Ｅ○○2人自93年7月下旬起，至同年8月26日止
    ，共同出資購買鴿網，再同往桃園縣龜山鄉紅寶社區後方山
    區，架設鴿網，竊得鴿主張永等人所有放飛之賽鴿，再由
    卯○○或Ｅ○○以上開號碼行動電話，向鴿主恫嚇鴿子被捕
    獲，必須要付錢贖回等語，致鴿主心生畏懼，而匯款至前述
    帳戶。鴿主匯款後，卯○○即將賽鴿釋放，並持提款卡至桃
    園縣境內自動提款機，提領被害人所匯入款項，與Ｅ○○朋
    分花用。卯○○、Ｅ○○等人竊盜、恐嚇取財之時間、地點
    、被害人及取得金額，詳如附表編號1至41所示。(二)卯○○
    自己從93年8月底起，在桃園縣龜山鄉紅寶社區後方山區，
    架設鴿網，以同上手法，竊得鴿主亥○○等人放飛之賽鴿後
    ，再恫嚇鴿主匯款，取得金錢花用。卯○○竊盜、恐嚇取財
    之時間、地點、被害人及取得金額，詳如附表編號42至51所
    示。
三、乙○○明知Ｅ○○以上開手法竊鴿勒贖，竟於93年7月中旬
    某日，在Ｅ○○網賽鴿處，因Ｅ○○所架鴿網損壞，基於幫
    助Ｅ○○竊盜、恐嚇取財之意思，幫忙運送竹竿，架設鴿網
    。
四、Ｔ○○明知卯○○以上開手法竊鴿勒贖，竟於93年8月底某
    日，在卯○○網賽鴿處，因卯○○人手不足，基於幫助卯○
    ○竊盜、恐嚇取財之意思，幫忙卯○○整理鴿子腳環、照顧
    受傷鴿子、抄寫鴿子腳環所留鴿主電話。
五、經警於93年10月22日上午7時許，前往桃園縣桃園市○○○
    路12巷13之4號拘提Ｔ○○；於同日上午8時許，前往卯○○
    桃園縣龜山鄉○○○路35號居住處搜索，並扣得卯○○所有
    供竊鴿勒贖所用之上開號碼行動電話1支，及郵政儲金簿1本
    、提款卡1張。
六、案經被害人Ｆ○○、Ｌ○○、Ｓ○○、Ｉ○○、Ｃ○○、巳
    ○○、戊○○訴由臺北市政府警察局報請臺灣桃園地方法院
    檢察署檢察官偵查起訴。
    理  由
甲、有罪部分：
壹、被告卯○○部分：
一、如附表所示被害人張永等人於警詢之陳述，雖為被告以外
    之人於審判外之陳述，惟當事人於本院調查證據時，未於言
    詞辯論終結前聲明異議，本院經審酌該言詞陳述作成時之情
    況，認為適當，依刑事訴訟法第159條之5規定，得為證據，
    合先敘明。
二、被告卯○○前揭事實欄二所示竊盜、恐嚇取財之事實，(一)業
    據被害人張永等人於警詢指訴綦詳，並提出匯款單影本附
    卷為證（見偵字第4136號卷第40頁至第261頁）。(二)有被告
    卯○○與Ｅ○○網鴿現場照片影本，附卷可稽（見警聲搜字
    第858號卷第234頁至第245頁）。(三)與被害人所指匯款情形
    相符之上開戶名林明川郵局存款帳戶之客戶歷史交易清單影
    本，在卷可憑（見偵字第17089號卷一第211頁至第219頁）
    。(四)共犯Ｅ○○於原審自白犯行（見原審卷第40頁）及本院
    之指證。(五)被告卯○○於原審及本院均自白犯行（見原審卷
    一第40頁、本院卷第99頁）。本件被告卯○○竊盜、恐嚇取
    財部分，事證明確，犯行堪以認定，應依法論科。
三、核被告卯○○所為，係犯刑法第320條第1項之竊盜罪，及同
    法第346條第1項之恐嚇取財罪。被告卯○○就附表編號1至
    41 所示犯行，與共犯Ｅ○○間，有犯意之聯絡，及行為之
    分擔，為共同正犯。
四、被告卯○○行為後，刑法第55條牽連犯、第56條連續犯之規
    定，業於94年2月2日修正公布刪除，95年7月1日施行，此刪
    除雖非犯罪構成要件之變更，但顯已影響行為人之法律效果
    ，自屬法律變更，依刑法第2條第1項規定，比較新、舊法結
    果，仍應適用被告行為時法律即舊法論以牽連犯、連續犯（
    最高法院95年第8次刑事庭會議決議參照），爰依刑法第2條
    第1項前段規定，適用被告行為時即修正前牽連犯、連續犯
    規定。
五、被告卯○○前後51次犯行，均時間緊接，犯罪手法相同，並
    觸犯構成要件相同之罪名，顯係基於之犯意反覆為之，應依
    修正前刑法第56條規定，論以連續犯，並加重其刑。被告卯
    ○○所犯竊盜、恐嚇取財2罪，有方法結果之牽連關係，應
    依修正前刑法第55條規定，論以牽連犯，從較重之恐嚇財罪
    處斷。被告卯○○有事實欄一所示犯罪科刑及執行情形，有
    本院被告卯○○前案紀錄表在卷可按，其於受有期徒刑之執
    行完畢後，5年內再犯本件有期徒刑之罪，應論以累犯，並
    加重其刑。
六、原審以被告卯○○罪證明確，據以論罪科刑，固非無見，惟
    原判決並未就附表編號42、43之犯行，認定被告Ｔ○○與被
    告卯○○為共同正犯，惟於附表卻將被告Ｔ○○列為犯罪行
    為人，已有未合。又被告卯○○素行不良，竊鴿勒贖達51
    次之多，造成賽鴿鴿主人心惶惶，破壞社會治安嚴重，犯罪
    情節不輕，原判決量處被告卯○○有期徒刑1年10月，尚嫌
    過輕。檢察官上訴意旨，指摘原判決關於被告卯○○部分，
    量刑過輕，提起上訴，核有理由。原判決此部分既有上開可
    議之處，即屬無可維持，本院應予撤銷改判。
七、本院審酌被告卯○○素行不良，竊鴿勒贖達51次之多，嚴重
    影響社會治安，犯罪情節不輕，及被告犯罪所得不多，事後
    復尚能坦承犯行，犯罪後態度良好等一切情狀，量處被告卯
    ○○有期徒刑2年4月，以示懲儆。扣案之行動電話1支（不
    含SIM卡），為被告卯○○所有供犯罪所用之物，爰依刑法
    第38條第1項第2款規定沒收。至於扣案之行動電話內SIM卡
    ，及戶名林明川之郵政儲金簿、提款卡，並非被告卯○○所
    有之物，爰不諭知沒收，併予敘明。
貳、被告乙○○部分：
一、被告乙○○前揭事實欄三所示幫助竊盜、恐嚇取財之事實，
    有(一)證人Ｅ○○於警詢供述：我外甥被告乙○○有架設鴿網
    ，他是純粹幫忙，未分到錢（見偵字第17814號卷第10頁至
    第13頁）；於本院具結證述：我於警詢所言實在。我有請被
    告乙○○幫忙載送架設鴿網要用之竹竿，他未分到錢各等語
    （見本院卷第94頁）。(二)被告乙○○於檢察官訊問時供述：
    我沒有參與Ｅ○○竊鴿勒贖，只有在颱風過後，Ｅ○○告訴
    我鴿網被颱風破壞，叫我去架設鴿網，架設2張網，1張有做
    好，1張未做好，我就不做了。架設鴿網時，只與Ｅ○○在
    一起（見偵字第17089號卷二第61頁）；於原審供述：Ｅ○
    ○是我舅舅，於93年7月中旬，打電話給我，要我去紅寶社
    區山上找他，我有去，Ｅ○○叫我幫忙架鴿網，我原先有拒
    絕，但Ｅ○○生氣，說要你幫忙一點事情，就不要。我確實
    有架鴿網，只有我跟Ｅ○○在場等語（見原審卷第88、89頁
    ）。
二、被告乙○○辯稱：Ｅ○○有要我幫忙，但是我不願意，Ｅ○
    ○不滿，就胡說我有參與等語。經查，以被告乙○○與證人
    Ｅ○○既有親戚關係，且證人Ｅ○○指證被告乙○○上開參
    與情節，亦不能解免其罪責。再證人Ｅ○○所指被告乙○○
    參與情節，程度甚輕，如證人Ｅ○○蓄意誣指被告乙○○予
    以報復，應不致於如此。足認證人Ｅ○○應無攀誣被告乙○
    ○之可能，亦無必要，其所為證言，應可採信。被告乙○○
    所辯，乃卸責之詞，不能採信。本件被告乙○○幫助竊鴿勒
    贖部分，事證明確，犯行堪以認定，應依法論科。至於檢察
    官公訴意旨雖指被告乙○○與Ｅ○○約定，每捕1隻鴿子，
    被告乙○○可以分到5百元，被告乙○○共分到3千元等情。
    被告乙○○於警詢時供述：我跟Ｅ○○作案時，每捕1隻鴿
    子可以分到5百元，前後共分到3千多元等語（見偵字第18
    865號卷第10頁），惟此與證人Ｅ○○所證，上述被告乙○
    ○純粹幫忙，未分到錢情節不符。且除被告乙○○上開警詢
    自白外，並無其他補強證據可以佐證，自不能以被告乙○○
    一度於警詢中之自白，即據以認定被告乙○○有分到金錢，
    併予敘明。
三、被告乙○○係基於幫助之意思，幫助Ｅ○○架設鴿網，而架
    設鴿網，並非竊盜、恐嚇取財罪犯罪構成要件行為，應僅成
    立幫助犯。核被告乙○○所為，係幫助犯刑法第320條第1項
    之竊盜罪，及同法第346條第1項之恐嚇取財罪。檢察官認為
    被告乙○○應論以共同正犯，尚有未洽，併予敘明。被告乙
    ○○所犯幫助竊盜、恐嚇取財2罪，有方法結果之牽連關係
    ，應依修正前刑法第55條規定，論以牽連犯，並從較重之幫
    助恐嚇財取罪處斷。被告乙○○幫助Ｅ○○犯罪，應依刑法
    第30條第2項規定，減輕其刑。
四、原審未詳為勾稽，遽以不能證明被告乙○○犯罪為由，諭知
    被告乙○○無罪之判決，即有未合。檢察官提起上訴，指摘
    原判決關於被告乙○○部分為不當，為有理由，本院應予撤
    銷改判。
五、本院審酌被告乙○○礙於親戚情面，偶然幫忙Ｅ○○架設鴿
    網以竊鴿勒贖，幫助事項不多，惟其所幫助犯罪嚴重破壞社
    會治安，犯罪情節不輕，及被告之素行，犯罪後態度等一切
    情狀，量處有期徒刑6月。被告乙○○行為後，刑法第41條
    第1項、罰金罰鍰提高標準條例第2條前段，關於易科罰金之
    折算標準，由銀元1百元、2百元、3百元，修正為新臺幣1千
    元、2千元、3千元，修正前規定較有利於被告，爰依修正前
    刑法第41條第1項前段、罰金罰鍰提高標準條例第2條前段規
    定，諭知易科罰金之折算標準。
參、被告Ｔ○○部分：
一、被告Ｔ○○前揭事實欄四所示幫助竊盜、恐嚇取財之事實，
    (一)經被告卯○○於警詢、檢察官訊問時供述明確（見偵字第
    17089號卷一第8頁至第10頁、卷二第25頁至第28頁、第67頁
    ）。(二)被告Ｔ○○於檢察官訊問及原審、本院供述：我於93
    年8月間，有1次到紅寶社區後面山下平房，找被告卯○○，
    並幫忙被告卯○○把受傷鴿子放入籠內，並抄腳環編號、鴿
    主電話號碼，我知道被告卯○○抄鴿主電話，是為了向鴿主
    拿錢等語（見偵字第17089號卷二第30、71頁、原審卷一第
    88頁、卷二第84頁、本院卷第61頁）。本件被告Ｔ○○幫助
    竊盜、恐嚇取財部分，事證明確，犯行堪以認定，應依法論
    科。
二、被告Ｔ○○係基於幫助之意思，幫助被告卯○○整理鴿子腳
    環、照顧受傷鴿子、抄寫鴿子腳環所留鴿主電話，並非竊盜
    、恐嚇取財罪犯罪構成要件行為，應僅成立幫助犯。核被告
    Ｔ○○所為，係幫助犯刑法第320條第1項之竊盜罪，及同法
    第346條第1項之恐嚇取財罪。檢察官認為被告Ｔ○○應論以
    共同正犯，尚有未洽，併予敘明。被告Ｔ○○所犯幫助竊盜
    、恐嚇取財2罪，有方法結果之牽連關係，應依修正前刑法
    第55條規定，論以牽連犯，並從較重之幫助恐嚇取財罪處斷
    。被告Ｔ○○有事實欄一所示犯罪科刑及執行情形，有本院
    被告Ｔ○○前案紀錄表在卷可按，其於受有期徒刑之執行完
    畢後，5年內再犯本件有期徒刑之罪，應論以累犯，並加重
    其刑。被告Ｔ○○幫助被告卯○○犯罪，應依刑法第30條第
    2 項規定，減輕其刑。
三、原審以被告Ｔ○○罪證明確，據以論罪科刑，固非無見，惟
    被告卯○○於檢察官訊問時供述：於93年8月底Ｅ○○離開
    後，到10月間，被告Ｔ○○只有幫忙1次，幫忙看鴿子腳環
    上電話號碼，以便我打電話給鴿主等語（見偵字第17089號
    卷二第67頁）。另被告Ｔ○○於檢察官訊問及原審、本院先
    後供述：我只幫忙做1次（見偵字第17089號卷第71頁）；93
    年8月間有1次，幫忙被告卯○○抄寫鴿子腳環編號及鴿主電
    話號碼（見原審卷一第88頁、卷二第84頁）；我只有幫忙被
    告卯○○1次（本院卷第61頁）各等語，足認被告Ｔ○○僅
    有1次幫助犯行。原判決認定被告Ｔ○○有連續多次幫助犯
    行，尚有未合。檢察官上訴意旨指摘原判決量刑過輕；被告
    Ｔ○○上訴意旨則指摘原判決量刑過重，雖均無理由，惟原
    判決該部分既有上開可議之處，即屬無可維持，本院應予撤
    銷改判。
四、本院審酌被告Ｔ○○僅幫助照顧鴿子，抄寫鴿主電話號碼，
    幫助事項不多，事後能坦承犯行，犯罪後態度尚可，然其所
    幫助犯罪嚴重破壞社會治安，犯罪情節不輕，及被告之素行
    等一切情狀，量處有期徒刑10月，以示懲儆。
乙、無罪部分：
一、公訴意旨略以：被告Ｔ○○自93年8月間某日起，至同年9月
    間某日止，在桃園縣龜山鄉某處，連續多次轉讓第一級毒品
    海洛因，及第二級毒品安非他命予卯○○、甲○○，因認被
    告Ｔ○○連續涉犯違反毒品危害防制條例第8條第1項、第2
    項之轉讓第一級、第二級毒品罪嫌等語。
二、按犯罪事實應依證據認定之，無證據不得認定犯罪事實，刑
    事訴訟法第154條第2項定有明文。此所謂證據，雖不以直接
    證據為限，間接證據亦包括在內，然而無論直接或間接證據
    ，其為訴訟上之證明，須於通常一般之人均不致有所懷疑，
    而得確信其為真實之程度者，始得據為有罪之認定，倘其證
    明尚未達到此一程度，而有合理之懷疑存在時，事實審法院
    在心證上無從為有罪之確信，自應為無罪之判決（最高法院
    76 年台上字第4986號判例參照）。
三、檢察官認為被告Ｔ○○涉犯轉讓第一級、第二級毒品罪，係
    以被告卯○○及甲○○於警詢及檢察官訊問時之供述為據。
    訊據被告Ｔ○○堅決否認有何轉讓第一級、第二級毒品予卯
    ○○、甲○○犯行，辯稱：我從未轉讓海洛因或安非他命予
    卯○○、甲○○等語。
四、經查，卯○○、甲○○於本院均具結證述：被告Ｔ○○未曾
    給過我任何毒品等語（見本院卷第94頁至第96頁），而卯○
    ○、甲○○於警詢及檢察官訊問時，係供述卯○○於朋友缺
    毒品時，免費提供給朋友解癮，或卯○○販賣毒品予被告Ｔ
    ○○情節，並未指稱被告Ｔ○○提供毒品予卯○○、甲○○
    （見偵字第17089號卷一第13、18、19頁、卷二第27、28、
    33頁），均與被告Ｔ○○有無轉讓毒品無涉。卯○○雖於檢
    察官訊以有無販賣毒品時，供陳：施用毒品之人，都知道毒
    品會借來借去等語（見偵字第17 089號卷二第27頁），然並
    未具體指陳被告Ｔ○○有何轉讓毒品犯行。次查，卷附卯○
    ○所持用0000000000行動電話通訊監察紀錄譯文（見偵字第
    17089號卷一第73頁至第117頁），與被告Ｔ○○有關部分（
    第81、84、87、89、91、92、96、103、105、114頁），雖
    有雙方談論毒品事，然亦未顯示被告Ｔ○○確實有轉讓毒品
    予卯○○、甲○○。又查，被告Ｔ○○於警詢時雖供述：我
    與卯○○沒有相互買賣毒品，只有在欠用時，才會互相調用
    等語（見偵字第17089號卷第25頁），被告Ｔ○○所供述情
    節既欠具體明確，因無補強證據足資證明，被告Ｔ○○上開
    自白，有與事實相符。綜上，檢察官所舉證據尚不足以證明
    被告Ｔ○○有轉讓第一、二級毒品予卯○○、甲○○犯行，
    卷內復無其他證據足資證明被告Ｔ○○有檢察官所指轉讓毒
    品犯行，依上開說明，不能證明被告Ｔ○○此部分犯行，自
    應諭知無罪之判決。
五、原審以不能證明被告Ｔ○○轉讓毒品為由，諭知無罪之判決
    ，經核並無不合。檢察官上訴意旨指摘原判決未審酌被告Ｔ
    ○○、卯○○於警詢所為朋友互相調用毒品之供述，及通訊
    監察紀錄顯示有互相調用毒品，而為被告Ｔ○○無罪之判決
    ，核有未當為由，提起上訴，並無理由，應予駁回。
據上論斷，應依刑事訴訟法第369條第1項前段、第364條、第368
條、第299條第1項前段，刑法第28條、第25條第2項、第30條第1
項前段、第2項、第47條第1項、第38條第1項第2款、修正前刑法
第56條、第320條第1項、第346條第1項、第55條，修正前罰金罰
鍰提高標準條例第1條前段、第2條前段，判決如主文。
本案經檢察官鄭銘謙到庭執行職務。
中    華    民    國    95    年    12    月    19    日
                  刑事第十三庭審判長法  官  曾德水
                                    法  官  王炳梁
                                    法  官  李錦樑
以上正本證明與原本無異。
轉讓第一、二級毒品部分，檢察官如不服本判決，應於收受送達
後10日內向本院提出上訴書狀，其未敘述上訴之理由者並得於提
起上訴後10日內向本院補提理由書（均須按他造當事人之人數附
繕本）。
其他部分不得上訴。
                                    書記官  吳金來
中    華    民    國    95    年    12    月    19    日
附錄：本案論罪科刑法條全文：
刑法第320條第1項
（普通竊盜罪、竊佔罪）
意圖為自己或第三人不法之所有，而竊取他人之動產者，為竊盜
罪，處 5 年以下有期徒刑、拘役或 5 百元以下罰金。
刑法第346條第1項。
（單純恐嚇罪）
意圖為自己或第三人不法之所有，以恐嚇使人將本人或第三人之
物交付者，處6月以上5年以下有期徒刑，得併科1千元以下罰金
。
附表：
┌─┬──────┬──────┬───┬──────────────────┬──────────┐
│編│   時  間   │   地  點   │行為人│            犯罪行為                │      證  據        │
│號│            │            │      │                                    │                    │
├─┼──────┼──────┼───┼──────────────────┼──────────┤
│  │93年7 月19日│桃園縣龜山鄉│Ｅ○○│竊盜張永所有之鴿子，恐嚇匯款至林明│被害人筆錄、匯款單據│
│1 │            │嶺頂村紅寶  │卯○○│川帳戶1萬6千元。                    │偵4136，P150-153    │
│  │            │社區後方山區│      │                                    │                    │
├─┼──────┼──────┼───┼──────────────────┼──────────┤
│  │93年7 月23日│桃園縣龜山鄉│Ｅ○○│竊盜被害人Ｂ○○所有之鴿子，恐嚇匯款│被害人筆錄、匯款單據│
│2 │            │嶺頂村紅寶  │卯○○│至林明川帳戶1萬5千元。              │偵4136，P93-96      │
│  │            │社區後方山區│      │                                    │                    │
├─┼──────┼──────┼───┼──────────────────┼──────────┤
│  │93年7 月26日│桃園縣龜山鄉│Ｅ○○│竊盜被害人巳○○所有之鴿子，恐嚇匯款│被害人筆錄、匯款單據│
│3 │            │嶺頂村紅寶  │卯○○│至林明川帳戶1千6百11元。            │偵4136，P107-110    │
│  │            │社區後方山區│      │                                    │起訴書附表3 誤載被害│
│  │            │            │      │                                    │人為郭淑卿          │
├─┼──────┼──────┼───┼──────────────────┼──────────┤
│  │93年7 月26日│桃園縣龜山鄉│Ｅ○○│竊盜被害人Ｕ○○所有之鴿子，恐嚇匯款│被害人筆錄、匯款單據│
│4 │            │嶺頂村紅寶  │卯○○│至林明川帳戶3千零1元。              │偵4136，P137-140    │
│  │            │社區後方山區│      │                                    │起訴書附表4 誤載為3 │
│  │            │            │      │                                    │千1 百元            │
├─┼──────┼──────┼───┼──────────────────┼──────────┤
│  │93年7 月26日│桃園縣龜山鄉│Ｅ○○│竊盜被害人辰○所有之鴿子，恐嚇匯款至│被害人筆錄、匯款單據│
│5 │            │嶺頂村紅寶  │卯○○│林明川帳戶1萬4千5百元。             │偵4136，P154-157    │
│  │            │社區後方山區│      │                                    │                    │
├─┼──────┼──────┼───┼──────────────────┼──────────┤
│  │93年7 月27日│桃園縣龜山鄉│Ｅ○○│竊盜被害人未○○所有之鴿子，恐嚇匯款│被害人筆錄、匯款單據│
│6 │            │嶺頂村紅寶  │卯○○│至林明川帳戶3千4百6元。             │偵4136，P146-149    │
│  │            │社區後方山區│      │                                    │                    │
├─┼──────┼──────┼───┼──────────────────┼──────────┤
│  │93年7 月27日│桃園縣龜山鄉│Ｅ○○│竊盜被害人江朝枝所有之鴿子，恐嚇匯款│被害人筆錄、匯款單據│
│7 │            │嶺頂村紅寶  │卯○○│至林明川帳戶1千7百8元。             │偵4136，P64-67      │
│  │            │社區後方山區│      │                                    │                    │
├─┼──────┼──────┼───┼──────────────────┼──────────┤
│  │93年7 月27日│桃園縣龜山鄉│Ｅ○○│竊盜被害人Ｃ○○所有之鴿子，恐嚇匯款│被害人筆錄          │
│8 │            │嶺頂村紅寶  │卯○○│至林明川帳戶3千元。                 │偵4136 ，P68-70     │
│  │            │社區後方山區│      │                                    │                    │
├─┼──────┼──────┼───┼──────────────────┼──────────┤
│  │93年7 月27日│桃園縣龜山鄉│Ｅ○○│竊盜被害人癸○○所有之鴿子，恐嚇匯款│被害人筆錄、匯款單據│
│9 │            │嶺頂村紅寶  │卯○○│至林明川帳戶1萬8千1元。             │偵4136，P81-84      │
│  │            │社區後方山區│      │                                    │                    │
├─┼──────┼──────┼───┼──────────────────┼──────────┤
│  │93年7 月28日│桃園縣龜山鄉│Ｅ○○│竊盜被害人天○○所有之鴿子，恐嚇匯款│被害人筆錄、匯款單據│
│10│            │嶺頂村紅寶  │卯○○│至林明川帳戶1千5百9元。             │偵4136，P89-92      │
│  │            │社區後方山區│      │                                    │                    │
├─┼──────┼──────┼───┼──────────────────┼──────────┤
│  │93年7 月28日│桃園縣龜山鄉│Ｅ○○│竊盜被害人Ｇ○○所有之鴿子，恐嚇匯款│被害人筆錄、匯款單據│
│11│            │嶺頂村紅寶  │卯○○│至林明川帳戶3千4百26元。            │偵4136，P162-165    │
│  │            │社區後方山區│      │                                    │                    │
├─┼──────┼──────┼───┼──────────────────┼──────────┤
│  │93年7 月30日│桃園縣龜山鄉│Ｅ○○│竊盜被害人Ｏ○○所有之鴿子，恐嚇匯款│被害人筆錄、匯款單據│
│12│            │嶺頂村紅寶  │卯○○│至林明川帳戶1千7百元。              │偵4136，P129-132    │
│  │            │社區後方山區│      │                                    │                    │
├─┼──────┼──────┼───┼──────────────────┼──────────┤
│  │93年7 月30日│桃園縣龜山鄉│Ｅ○○│竊盜被害人Ｖ○○所有之鴿子，恐嚇匯款│被害人筆錄、匯款單據│
│13│            │嶺頂村紅寶  │卯○○│至林明川帳戶1千6百29元。            │偵4136，P250-253    │
│  │            │社區後方山區│      │                                    │                    │
├─┼──────┼──────┼───┼──────────────────┼──────────┤
│  │93年7 月30日│桃園縣龜山鄉│Ｅ○○│竊盜被害人申○○所有之鴿子，恐嚇匯款│被害人筆錄、匯款單據│
│14│            │嶺頂村紅寶  │卯○○│至林明川帳戶1千6百26元。            │偵4136，P254-257    │
│  │            │社區後方山區│      │                                    │                    │
├─┼──────┼──────┼───┼──────────────────┼──────────┤
│  │93年7 月30日│桃園縣龜山鄉│Ｅ○○│竊盜被害人丙○○所有之鴿子，恐嚇匯款│被害人筆錄、匯款單據│
│15│            │嶺頂村紅寶  │卯○○│至林明川帳戶1千5百70元。            │偵4136，P60-63      │
│  │            │社區後方山區│      │                                    │                    │
├─┼──────┼──────┼───┼──────────────────┼──────────┤
│  │93年7 月31日│桃園縣龜山鄉│Ｅ○○│竊盜被害人己○○所有之鴿子，恐嚇匯款│被害人筆錄、匯款單據│
│16│            │嶺頂村紅寶  │卯○○│至林明川帳戶1千6百元。              │偵4136，P56-59      │
│  │            │社區後方山區│      │                                    │                    │
├─┼──────┼──────┼───┼──────────────────┼──────────┤
│  │93年8 月2日 │桃園縣龜山鄉│Ｅ○○│竊盜被害人玄○○所有之鴿子，恐嚇匯款│被害人筆錄、匯款單據│
│17│            │嶺頂村紅寶  │卯○○│至林明川帳戶1千5百50元。            │偵4136，P75-77之1   │
│  │            │社區後方山區│      │                                    │                    │
├─┼──────┼──────┼───┼──────────────────┼──────────┤
│  │93年8 月2 日│桃園縣龜山鄉│Ｅ○○│竊盜被害人午○○所有之鴿子，恐嚇匯款│被害人筆錄、匯款單據│
│18│            │嶺頂村紅寶  │卯○○│至林明川帳戶1千3百50元。            │偵4136，P125-128    │
│  │            │社區後方山區│      │                                    │                    │
├─┼──────┼──────┼───┼──────────────────┼──────────┤
│  │93年8 月2 日│桃園縣龜山鄉│Ｅ○○│竊盜被害人Ｐ○○所有之鴿子，恐嚇匯款│被害人筆錄、匯款單據│
│19│及12日      │嶺頂村紅寶  │卯○○│至林明川帳戶5千元及1千7百53元。     │偵4136，P52-55      │
│  │            │社區後方山區│      │                                    │                    │
├─┼──────┼──────┼───┼──────────────────┼──────────┤
│  │93年8 月3 日│桃園縣龜山鄉│Ｅ○○│竊盜被害人Ｊ○○所有之鴿子，恐嚇匯款│被害人筆錄、匯款單據│
│20│            │嶺頂村紅寶  │卯○○│至林明川帳戶1千8百4元。             │偵4136，P48-50      │
│  │            │社區後方山區│      │                                    │                    │
├─┼──────┼──────┼───┼──────────────────┼──────────┤
│  │93年8 月12日│桃園縣龜山鄉│Ｅ○○│竊盜被害人張瑟翰所有之鴿子，恐嚇匯款│被害人筆錄、匯款單據│
│21│            │嶺頂村紅寶  │卯○○│至徐大偉帳戶1千7百89元。            │烏日警局卷P1-4、P17 │
│  │            │社區後方山區│      │                                    │                    │
├─┼──────┼──────┼───┼──────────────────┼──────────┤
│  │93年8 月16日│桃園縣龜山鄉│Ｅ○○│竊盜被害人宇○○所有之鴿子，恐嚇匯款│被害人筆錄、匯款單據│
│22│            │嶺頂村紅寶  │卯○○│至林明川帳戶1千7百62元。            │偵4136，P71-74      │
│  │            │社區後方山區│      │                                    │                    │
├─┼──────┼──────┼───┼──────────────────┼──────────┤
│  │93年8 月16日│桃園縣龜山鄉│Ｅ○○│竊盜被害人吳明所有之鴿子，恐嚇匯款│被害人筆錄、匯款單據│
│23│            │嶺頂村紅寶  │卯○○│至林明川帳戶1千8百11元。            │偵4136，P111-114    │
│  │            │社區後方山區│      │                                    │                    │
├─┼──────┼──────┼───┼──────────────────┼──────────┤
│  │93年8 月16日│桃園縣龜山鄉│Ｅ○○│竊盜被害人壬○○所有之鴿子，恐嚇匯款│被害人筆錄          │
│24│            │嶺頂村紅寶  │卯○○│至林明川帳戶1千6百25元。            │偵18865 ，P17-19    │
│  │            │社區後方山區│      │                                    │                    │
├─┼──────┼──────┼───┼──────────────────┼──────────┤
│  │93年8 月16日│桃園縣龜山鄉│Ｅ○○│竊盜被害人方簡欽所有之鴿子，恐嚇匯款│被害人筆錄、匯款單據│
│25│            │嶺頂村紅寶  │卯○○│至林明川帳戶1千8百14元。            │偵4136，P222-225    │
│  │            │社區後方山區│      │                                    │                    │
├─┼──────┼──────┼───┼──────────────────┼──────────┤
│  │93年8 月16日│桃園縣龜山鄉│Ｅ○○│竊盜被害人地○○所有之鴿子，恐嚇匯款│被害人筆錄、匯款單據│
│26│            │嶺頂村紅寶  │卯○○│至林明川帳戶1千6百15元。            │偵4136，P226-229    │
│  │            │社區後方山區│      │                                    │                    │
├─┼──────┼──────┼───┼──────────────────┼──────────┤
│  │93年8 月16日│桃園縣龜山鄉│Ｅ○○│竊盜被害人庚○○所有之鴿子，恐嚇匯款│被害人筆錄、匯款單據│
│27│            │嶺頂村紅寶  │卯○○│至林明川帳戶3千6百13元。            │偵4136，P230-233    │
│  │            │社區後方山區│      │                                    │                    │
├─┼──────┼──────┼───┼──────────────────┼──────────┤
│  │93年8 月16日│桃園縣龜山鄉│Ｅ○○│竊盜被害人丁○○所有之鴿子，恐嚇匯款│被害人筆錄、匯款單據│
│28│            │嶺頂村紅寶  │卯○○│至林明川帳戶1千6百12元。            │偵4136，P234-237    │
│  │            │社區後方山區│      │                                    │                    │
├─┼──────┼──────┼───┼──────────────────┼──────────┤
│  │93年8 月16日│桃園縣龜山鄉│Ｅ○○│竊盜被害人辛○○所有之鴿子，恐嚇匯款│被害人筆錄、匯款單據│
│29│            │嶺頂村紅寶  │卯○○│至林明川帳戶1千8百16元。            │偵4136，P238-241    │
│  │            │社區後方山區│      │                                    │                    │
├─┼──────┼──────┼───┼──────────────────┼──────────┤
│  │93年8 月16日│桃園縣龜山鄉│Ｅ○○│竊盜被害人蔡志民所有之鴿子，恐嚇匯款│被害人筆錄、匯款單據│
│30│            │嶺頂村紅寶  │卯○○│至林明川帳戶1千7百67元。            │偵4136，P242-245    │
│  │            │社區後方山區│      │                                    │                    │
├─┼──────┼──────┼───┼──────────────────┼──────────┤
│  │93年8 月16日│桃園縣龜山鄉│Ｅ○○│竊盜被害人Ｈ○○所有之鴿子，恐嚇匯款│被害人筆錄、匯款單據│
│31│            │嶺頂村紅寶  │卯○○│至林明川帳戶1千8百9元。             │偵4136，P246-249    │
│  │            │社區後方山區│      │                                    │                    │
├─┼──────┼──────┼───┼──────────────────┼──────────┤
│  │93年8月16日 │桃園縣龜山鄉│Ｅ○○│竊盜被害人戌○○所有之鴿子，遭Ｅ○○│被害人筆錄、匯款單據│
│32│            │嶺頂村紅寶  │卯○○│開林明川帳戶1千8百11元。            │偵4136，P258-261    │
│  │            │社區後方山區│      │                                    │                    │
├─┼──────┼──────┼───┼──────────────────┼──────────┤
│  │93年8 月18日│桃園縣龜山鄉│Ｅ○○│竊盜被害人Ｑ○○所有之鴿子，恐嚇匯款│被害人筆錄、匯款單據│
│33│            │嶺頂村紅寶  │卯○○│至林明川帳戶1千8百23元。            │偵4136，P141-144    │
│  │            │社區後方山區│      │                                    │                    │
├─┼──────┼──────┼───┼──────────────────┼──────────┤
│  │93年8 月18日│桃園縣龜山鄉│Ｅ○○│竊盜被害人寅○○所有之鴿子，恐嚇匯款│被害人筆錄、匯款單據│
│34│            │嶺頂村紅寶  │卯○○│至林明川帳戶1千6百24元。            │偵4136，P0000-000   │
│  │            │社區後方山區│      │                                    │                    │
├─┼──────┼──────┼───┼──────────────────┼──────────┤
│  │93年8 月20日│桃園縣龜山鄉│Ｅ○○│竊盜被害人宙○○所有之鴿子，恐嚇匯款│被害人筆錄、匯款單據│
│35│            │嶺頂村紅寶  │卯○○│至林明川帳戶1千9百72元。            │偵4136，P103-106    │
│  │            │社區後方山區│      │                                    │                    │
├─┼──────┼──────┼───┼──────────────────┼──────────┤
│  │93年8 月20日│桃園縣龜山鄉│Ｅ○○│竊盜被害人Ｋ○○所有之鴿子，恐嚇匯款│被害人筆錄、匯款單據│
│36│            │嶺頂村紅寶  │卯○○│至林明川帳戶1千7百85元。            │偵4136，P115-118    │
│  │            │社區後方山區│      │                                    │                    │
├─┼──────┼──────┼───┼──────────────────┼──────────┤
│  │93年8 月20日│桃園縣龜山鄉│Ｅ○○│竊盜被害人酉○○所有之鴿子，恐嚇匯款│被害人筆錄、匯款單據│
│37│            │嶺頂村紅寶  │卯○○│至林明川帳戶1千7百88元。            │偵4136，P133-136    │
│  │            │社區後方山區│      │                                    │                    │
├─┼──────┼──────┼───┼──────────────────┼──────────┤
│  │93年8 月21日│桃園縣龜山鄉│Ｅ○○│竊盜Ｒ○○所有之鴿子，恐嚇匯款至林明│被害人筆錄、匯款單據│
│38│及26日      │嶺頂村紅寶  │卯○○│川帳戶5千元及1千8百54元。           │偵4136，P97-101     │
│  │            │社區後方山區│      │                                    │起訴附表漏載5千元款 │
│  │            │            │      │                                    │項                  │
├─┼──────┼──────┼───┼──────────────────┼──────────┤
│  │93年8 月23日│桃園縣龜山鄉│Ｅ○○│竊盜被害人子○○所有之鴿子，恐嚇匯款│被害人筆錄、匯款單據│
│39│            │嶺頂村紅寶  │卯○○│至林明川帳戶2千19元。               │偵4136，P78-80之1   │
│  │            │社區後方山區│      │                                    │                    │
├─┼──────┼──────┼───┼──────────────────┼──────────┤
│  │93年8 月23日│桃園縣龜山鄉│Ｅ○○│竊盜被害人丑○○所有之鴿子，恐嚇匯款│被害人筆錄、匯款單據│
│40│            │嶺頂村紅寶  │卯○○│至林明川帳戶1千8百42元。            │偵4136，P85-88      │
│  │            │社區後方山區│      │                                    │                    │
├─┼──────┼──────┼───┼──────────────────┼──────────┤
│  │93年8 月23日│桃園縣龜山鄉│Ｅ○○│竊盜被害人Ｓ○○所有之鴿子，恐嚇匯款│被害人筆錄、匯款單據│
│41│            │嶺頂村紅寶  │卯○○│至林明川帳戶1千7百22元。            │偵4136，P40-43。起訴│
│  │            │社區後方山區│      │                                    │附表22誤載匯款日8/12│
├─┼──────┴──────┼───┼──────────────────┼──────────┤
│  │93年8 月27日│桃園縣龜山鄉│卯○○│竊盜被害人亥○○所有之鴿子，恐嚇匯款│被害人筆錄、匯款單據│
│42│            │嶺頂村紅寶  │      │至林明川帳戶2千24元。               │偵4136，P122-124之1 │
│  │            │社區後方山區│      │                                    │起訴附表誤載匯款至徐│
│  │            │            │      │                                    │大偉帳戶            │
├─┼──────┼──────┼───┼──────────────────┼──────────┤
│  │93年8 月27日│桃園縣龜山鄉│卯○○│竊盜被害人Ｍ○○所有之鴿子，恐嚇匯款│被害人筆錄、匯款單據│
│43│            │嶺頂村紅寶  │      │至林明川帳戶1千5百58元。            │偵4136，P44-47      │
│  │            │社區後方山區│      │                                    │                    │
├─┼──────┼──────┼───┼──────────────────┼──────────┤
│  │93年9 月4日 │桃園縣龜山鄉│卯○○│竊盜被害人Ｎ○○所有之鴿子，恐嚇匯款│被害人筆錄、匯款單據│
│44│            │嶺頂村紅寶  │      │至林明川帳戶2千1元。                │偵4136，P119-121之1 │
│  │            │社區後方山區│      │                                    │                    │
├─┼──────┼──────┼───┼──────────────────┼──────────┤
│  │93年9 月7日 │桃園縣龜山鄉│卯○○│竊盜被害人Ａ○○所有之鴿子，恐嚇匯款│被害人筆錄          │
│45│            │嶺頂村紅寶  │      │至林明川帳戶2千5百元。              │偵18865 ，P14-16    │
│  │            │社區後方山區│      │                                    │                    │
├─┼──────┼──────┼───┼──────────────────┼──────────┤
│  │93年9 月7日 │桃園縣龜山鄉│卯○○│竊盜被害人Ｆ○○所有之鴿子，恐嚇匯款│被害人筆錄          │
│46│            │嶺頂村紅寶  │      │至林明川帳戶2千元。                 │偵18865 ，P26-28    │
│  │            │社區後方山區│      │                                    │                    │
├─┼──────┼──────┼───┼──────────────────┼──────────┤
│  │93年9 月7日 │桃園縣龜山鄉│卯○○│竊盜被害人Ｉ○○所有之鴿子，恐嚇匯款│被害人筆錄          │
│47│            │嶺頂村紅寶  │      │至林明川帳戶1萬1千25元。            │偵178089卷一，P28-30│
│  │            │社區後方山區│      │                                    │                    │
├─┼──────┼──────┼───┼──────────────────┼──────────┤
│  │93年9 月7 日│桃園縣龜山鄉│卯○○│竊盜被害人Ｌ○○所有之鴿子，恐嚇匯款│被害人筆錄          │
│48│            │嶺頂村紅寶  │      │至林明川帳戶2千5百21元。            │偵18865，P29-31     │
│  │            │社區後方山區│      │                                    │                    │
├─┼──────┼──────┼───┼──────────────────┼──────────┤
│  │93年9 月13日│桃園縣龜山鄉│卯○○│竊盜被害人Ｄ○○所有之鴿子，恐      │被害人筆錄          │
│49│            │嶺頂村紅寶  │      │嚇匯款至林明川帳戶2千元。           │偵18865，P23-25     │
│  │            │社區後方山區│      │                                    │                    │
├─┼──────┼──────┼───┼──────────────────┼──────────┤
│  │93年10月8 日│桃園縣龜山鄉│卯○○│竊盜被害人彭麗凰所有之鴿子，恐嚇匯款│被害人筆錄、匯款單據│
│50│            │嶺頂村紅寶  │      │至林明川帳戶1千5百元。              │偵17809卷一，P31-34 │
│  │            │社區後方山區│      │                                    │                    │
├─┼──────┼──────┼───┼──────────────────┼──────────┤
│  │93年10月21日│桃園縣龜山鄉│卯○○│竊盜被害人黃○○所有之鴿子，恐嚇匯款│被害人筆錄          │
│51│            │嶺頂村紅寶  │      │至林明川帳戶2千元。                 │偵18865 ，P20-22    │
│  │            │社區後方山區│      │                                    │                    │
└─┴──────┴──────┴───┴──────────────────┴──────────┘


司法院資訊處製作；財團法人民間司法改革基金會備份。
